【裁判字號】    99,交聲,1194
【裁判日期】    990531
【裁判案由】    交管條例聲異
【裁判全文】
臺灣板橋地方法院交通事件裁定        99年度交聲字第1194號
原處分機關  交通部公路總局臺北區監理所蘆洲監理站
異  議  人
即受處分人  甲○○
上列異議人因違反道路交通管理處罰條例案件，對於交通部公路
總局臺北區監理所蘆洲監理站於民國95年11月16日、95年12月21
日所為之裁決處分（原裁決處分書案號：北監蘆字第裁46-A0000
0000號、北監蘆字第裁46-A00000000號），均聲明異議，本院裁
定如下：
    主  文
異議均駁回。
    理  由
一、按受處分人不服第8 條主管機關所為之處罰，得於接到裁決
    書之翌日起20日內，向管轄地方法院聲明異議，道路交通管
    理處罰條例第87條第1 項及道路交通案件處理辦法第12條分
    別定有明文，此為交通異議事件之程序規定，而為聲明異議
    之合法要件，是受處分人之聲明異議自須合於此項程序規定
    ，法院始得受理為實體之審查。又交通法庭認聲明異議不合
    法律上之程式，且無從補正者，應以裁定駁回之，道路交通
    案件處理辦法第18條亦有規定。次按處理違反道路交通管理
    事件，有關文書送達之程序，依行政程序法之規定，違反道
    路交通管理事件統一裁罰基準及處理細則第5 條定有明文。
    又送達，於應受送達人之住居所、事務所或營業所為之；於
    應送達處所不獲會晤應受送達人時，得將文書付與有辨別事
    理能力之同居人、受雇人或應送達處所之接收郵件人員，行
    政程序法第72條第1 項前段、第73條第1 項已有規定。而不
    能依行政程序法第72、73條規定為送達者，得將文書寄存於
    送達地之郵政機關，並作送達通知書2 份，1 份黏貼於應受
    送達人住居所、事務所、營業所或其就業處所門首，另1 份
    交由鄰居轉交或置於該送達處所信箱或其他適當位置，以為
    送達，行政程序法第68、74條亦分別定有明文。
二、查本件原處分機關交通部公路總局臺北區監理所蘆洲監理站
    於如附表所示之日期，作成如附表所示之裁決書後，即依異
    議人甲○○之戶籍地址即臺北縣三重市○○路○ 段136 巷45
    弄19號4 樓（前開地址同為異議人提起本件聲明異議時，在
    聲明異議狀內所記載之住處），先後以郵遞掛號方式加以寄
    送，因郵務人員均未獲會晤異議人本人，亦無受領文書之同
    居人、受雇人或應受送達處所接受郵件人員，遂於如附表所
    示之日期，將本件裁決書皆寄存於三重四支郵局，並作送達
    通知書2 份，1 份黏貼於異議人住處門首，另1 份置於該址
    信箱，而皆已生合法寄存送達予異議人之效力等情，有交通
    部公路總局臺北區監理所蘆洲監理站送達證書2 份附卷可稽
    ，異議人空言辯稱其及家人皆無收到罰單或郵局招領單云云
    ，實委無可採，又異議人遲至99年5 月12日始具狀經由原處
    分機關向本院聲明異議，亦有原處分機關收文章日期在卷為
    憑，是其本件聲明異議，縱依據法院訴訟當事人在途期間標
    準第4 條規定，加計應扣除之在途期間2 日後，同均顯已逾
    20日之法定期間，故參照上開說明，本件聲明異議皆不合法
    律上之程式且無從補正，自應將其異議均駁回。
三、據上論斷，應依道路交通案件處理辦法第18條前段，裁定如
    主文。
中    華    民    國    99    年    5     月    31    日
                  交通法庭  法  官  張 兆 光
上列正本證明與原本無異。
如不服本裁定，應於裁定送達後五日內敘明抗告理由，向本院提
出抗告狀。
                            書記官  曹 秋 冬
中    華    民    國    99    年    5     月    31    日
附表：
┌──┬──────┬──────┬────────┬───────┬────────┐
│編號│違規時間    │違規地點    │違規事實        │裁決書開立日期│裁決書寄存送達日│
│    │            │            │                │及案號        │期及處所        │
│    │            │            │                │              │                │
├──┼──────┼──────┼────────┼───────┼────────┤
│ 一 │94年11月24日│市○○道平面│駕駛人行車速度，│95年11月16日北│95年11月21日寄存│
│    │1 時58分    │林森金山路段│超過規定之最高時│監蘆字第裁46-A│於三重四支郵局  │
│    │            │            │速20公里以上    │00000000號    │                │
├──┼──────┼──────┼────────┼───────┼────────┤
│ 二 │94年12月6 日│市○○道○ 段│駕駛人行車速度，│95年12月21日北│95年12月26日寄存│
│    │17時25分    │            │超過規定之最高時│監蘆字第裁46-A│於三重四支郵局  │
│    │            │            │速20公里以上    │00000000號    │                │
└──┴──────┴──────┴────────┴───────┴────────┘

司法院資訊處製作；財團法人民間司法改革基金會備份。
